臺灣高等法院刑事裁定
107年度金上重訴字第41號
上  訴  人  臺灣新北地方檢察署檢察官
上  訴  人  
即  被  告  周麟洋  




選任辯護人  陳亮佑律師
            雷麗律師      
上  訴  人
即  被  告  王懷頡  




選任辯護人  葉建偉律師
            馮聖中律師
            陳亮佑律師
上  訴  人  
即  被  告  謝昇晉  

                      住○○市○○區○○路0段00巷00號0                        樓
選任辯護人  陳建宏律師
            何孟樵律師
            魏釷沛律師
上  訴  人  
即  被  告  陳威廷  


選任辯護人  李鳴翱律師
上  訴  人  
即  被  告  楊凱博  


選任辯護人  魏雯祈律師
            談虎律師                                    
            王怡婷律師
上  訴  人  
即  被  告  劉鎮宇  



選任辯護人  黃鈺淳律師
            陳亮佑律師 
            雷麗律師 
上列上訴人等因被告等違反銀行法等案件，本院裁定如下：
    主  文
周麟洋、王懷頡、謝昇晉、陳威廷、楊凱博、劉鎮宇均自民國壹
佰零玖年貳月拾肆日起限制出境、出海捌月。
    理  由
一、按審判中限制出境、出海每次不得逾8月，犯最重本刑為有
    期徒刑10年以下之罪者，累計不得逾5年；其餘之罪，累計
    不得逾10年，民國108年12月19日施行之刑事訴訟法第93條
    之3第2項後段定有明文。又在上開規定施行前於偵查或審判
    中經限制出境、出海者，應於生效施行之日起2個月內，依
    刑事訴訟法第8章之1（按該章章名為「限制出境、出海」）
    規定重為處分，逾期未重為處分者，原處分失其效力；依前
    項規定重為處分者，期間依刑事訴訟法第93條之3之規定重
    新起算，刑事訴訟法施行法第7條之11第2項、第3項前段亦
    分別有所明定。再按限制出境、出海之處分，其目的在避免
    被告因出境、出海滯留他國，以保全國家追訴、審判或日後
    執行之順利進行。而審判中有無限制出境、出海之必要，屬
    事實審法院得依個案情節，審酌人權保障及公共利益之均衡
    維護，本於職權而為裁量之事項。至限制出境、出海之原因
    是否消滅，能否以其他方式替代而解除，亦俱屬事實審酌之
    問題（最高法院108年度台抗字第539號裁定意旨參照）。
二、查上訴人即被告周麟洋、王懷頡、謝昇晉、陳威廷、楊凱博
    、劉鎮宇（下稱被告6人）違反銀行法第29條之1 、第29條
    第1項規定，而應依同法第125條第1項後段處斷，及違反多
    層次傳銷管理法第18條規定，而應依同法第29條第1項規定
    處斷，其中被告周麟洋、王懷頡、謝昇晉、陳威廷、楊凱博
    亦犯96年7月11日修正公布洗錢防制法第11條第1項等罪，經
    臺灣新北地方法院（下稱原審法院）以104年度金重訴字第3
    號、105年度金重訴字第6號判決分別判處①被告周麟洋應執
    行刑有期徒刑11年7月；②被告王懷頡應執行刑有期徒刑10年
    10月；③被告謝昇晉應執行刑有期徒刑8年11月；④被告陳威
    廷應執行刑有期徒刑8年4月；⑤被告楊凱博應執行刑有期徒
    刑8年3月；⑥被告劉鎮宇有期徒刑7年2月在案，現上訴於本
    院審理中，足認被告6人犯罪嫌疑重大。又被告6人所犯上開
    罪行，前經原審法院分別以①104年8月14日新北院清刑丁104
    金重訴3字第051715號函（被告楊凱博，見臺灣新北地方法
    院104年度金重訴字第3號卷【下稱原審金重訴3卷】卷四第7
    3頁）；②104年10月12日新北院霞刑丁104金重訴3字第06442
    7號函（被告陳威廷，見原審金重訴3卷四第289頁）；③104
    年10月12日新北院霞刑丁104金重訴3字第064428號函（被告
    周麟洋、王懷頡，見原審金重訴3卷四第290頁）；④105年5
    月12日新北院霞刑丁105金重訴6字第064428號函（被告謝昇
    晉，見臺灣新北地方法院105年度金重訴字第6號卷一第53頁
    ）；⑤106年12月14日新北院霞刑東104金重訴3字第080934號
    函（被告劉鎮宇，見原審金重訴3卷十第281頁）為限制出境
    、出海處分，有原審法院上開各函（稿）在卷可憑，依首揭
    說明，本院應於限制出境新制施行即108年12月19日起2個月
    內，依法重為處分。本院於109年1月13日、109年1月20日訊
    問被告6人並聽取被告6人及其等辯護人對本案是否續為上開
    強制處分之意見後，審酌被告6人所違犯之銀行法第125條第
    1項後段之罪，其法定刑為7年以上有期徒刑，得併科新臺幣
    2,500萬元以上5億元以下罰金，屬最輕本刑為5年以上有期
    徒刑之重罪，並經原審法院分別判處應執行刑有期徒刑11年
    7月（周麟洋）、10年10月（王懷頡）、8年11月（謝昇晉）
    、8年4月（陳威廷）、8年3月（楊凱博）及有期徒刑7年2月
    （劉鎮宇）在案，而重罪常伴有逃亡之高度可能性，可預期
    被告6人逃亡以規避將來審判程序之進行及刑罰之執行的可
    能性非低，有相當理由足認有逃亡之虞，而有刑事訴訟法第
    93條之2第1項第2款之事由，經權衡被告6人之人權保障及公
    共利益之維護後，認仍有繼續對被告6人施以限制出境、出
    海此一干預較為輕微之強制處分之必要，爰裁定均自109年2
    月14日起限制出境、出海8月。
據上論斷，應依刑事訴訟法第93條之2第1項第2款、第93條之3第
2項後段，刑事訴訟法施行法第7條之11第2項、第3項前段，裁定
如主文。　　
中　　華　　民　　國　　109 　年　　2 　　月　　14　　日
                  刑事第三庭    審判長法　官  張惠立
                                      法　官  廖怡貞
                                      法　官  張江澤
以上正本證明與原本無異。
如不服本裁定，應於收受送達後五日內向本院提出抗告狀。
                                      書記官  林明慧
中　　華　　民　　國　　109 　年　　2 　　月　　14　　日